臺灣嘉義地方法院交通事件裁定　　　　 96年度交聲字第201號
原處分機關　交通部公路總局嘉義區監理所嘉義市監理站
異　議　人
即受處分人　乙○○
上列異議人即受處分人因違反道路交通管理處罰條例案件，對於
原處分機關即交通部公路總局嘉義區監理所嘉義市監理站九十六
年八月十四日所為之處分（嘉監義裁字第裁70-KAE043891號），
聲明異議，本院裁定如下：
    主  文
異議駁回。
    理  由
一、原處分機關略以：異議人即受處分人乙○○（下簡稱異議人
    ），於民國九十六年七月十日八時四十分許，駕駛車牌號碼
    ZR - 4901號自用小客貨車，在省道臺三線與南昌路交岔路
    口處，經雲林縣警察局以雲警交字第KAE043891號舉發「闖
    紅燈（南向北）」交通違規，再由原處分機關即交通部公路
    局嘉義區監理所嘉義市監理站（下稱原處分機關）於九十六
    年八月十四日，依道路交通管理處罰條例第五十三條第一項
    之規定，以嘉監義裁字第裁70-KAE043891號，對異議人為罰
    鍰新臺幣二千七百元整，並依第六十三條第一項登記違規點
    數共三點之處分等語。
二、聲明異議意旨則以：伊於上開時、地並未闖紅燈，伊要求看
    攝影機存證紀錄，然警員態度惡劣表示沒有配備攝影機，並
    態度惡劣說有問題可以直接去申訴，為此聲明異議云云。
三、按汽車駕駛人，行經有燈光號誌管制之交岔路口闖紅燈者，
    處新臺幣一千八百元以上五千四百元以下罰鍰。又按汽車駕
　　駛人有第五十三條情形者，記違規點數三點。道路交通管理
　　處罰條例第五十三條第一項及第六十三條第一項第三款分別
   定有明文。
四、經查：
  （一）異議人於九十六年七月十日八時四十分許，駕駛車牌號
        碼ZR -4901號自用小客貨車，在省道臺三線與南昌路交
        岔路口處，經雲林縣警察局以雲警交字第KAE043891號
        舉發「闖紅燈（南向北）」交通違規等情，為有雲林縣
        警察局上開舉發違反道路交通管理事件通知單、交通違
        規案件陳述單各乙紙附卷可稽，是此部分事實至為明灼
        ，堪以認定。
  （二）證人即舉發警員丙○○就舉發當時狀況於本院調查時具
        結證稱：「（問：〈提示舉發單〉，此張舉發單是否你
        在執勤的時候所舉發？）是。（問：在舉發這個案件的
        時候，你們在執勤何種勤務？）交通稽查的勤務。‧‧
        ‧（問：你們定點稽查還是巡邏稽查？）定點稽查。（
        問：你們定點稽查的位置？）是在台三線交叉路口紅綠
        燈往北七十公尺處，是在台三線上。（問：當時執勤人
        數？）二位。我與甲○○。（問：你與甲○○的勤務如
        何分配？）我們是一個攔查，一個舉發管制。我負責攔
        車，甲○○負責舉發管制。（問：你們在台三線與南昌
        路口的號誌是哪種？）三色的。（問：〈提示舉發單〉
        ，舉發過程為何？）異議人是台三線從竹崎方向由南向
        北行駛過來，我看到當時已經紅燈了，異議人還把車子
        開過來，所以我才把他攔查下來。（問：你看到紅燈時
        ，異議人的車輛在何處？）我看到紅燈時，異議人的位
        置還沒有過路口（往北方向）的停止線。（問：在你們
        執勤的定點位置與交通號誌之間，有無什麼阻礙，會影
        響你們的視線？）沒有。可以看得清楚號誌。‧‧‧（
        問：據你在攔查本案所看到的，是否有號誌在轉換當中
        ，有經過路口，的情形？）沒有。十字路口是很簡單，
        不像市區變換那麼複雜，只是單純的三色燈變化。」（
        見本院卷第14頁至第17頁）等語；參以證人即舉發警員
        甲○○就就舉發當時狀況於本院調查時具結證稱：「（
        問：〈提示舉發單〉，此張舉發單是否你在執勤所舉發
        ？）是我開的。（問：當天誰與你一起執勤？）丙○○
        。（問：當天執勤的位置何處？）台三線與南昌路口，
        距離台三線十字路口大約七十公尺，由南向北的車道。
        （問：你們定點稽查還是巡邏稽查？）定點稽查。（問
        ：該交岔路口台三線往北的方向，號誌為何？）三色號
        誌。（問：你與丙○○在勤務如何分配？）我二人一起
        監視紅綠燈，攔截後由他警戒，由我開罰單。‧‧‧（
        問：你們在執勤的位置與路口有無其他阻礙視線的情況
        ？）沒有。‧‧‧（問：你看到號誌紅燈時，異議人的
        車輛位置為何？）沒有看到異議人的車子。（問：異議
        人的車子過了路口？）還沒有。當時紅燈時，異議人的
        車子還沒有到，是紅燈後他直接衝過來，我們才攔查下
        來。」（見本院卷第18頁至第20頁）等詞，而上開證人
        之證詞均經依法具結以擔保其憑信性，且經本院於調查
        時隔離訊問，渠等就定點稽查位置、勤務分配、該交岔
        路口號誌狀況、攔查所見過程等節證述俱屬一致，更徵
        渠等證詞並非子虛，應係可採，足認異議人顯係於其行
        向號誌已轉為全部紅燈時始進入路口無疑。是被告於上
        開時、地確，行經有燈光號誌管制之交岔路口闖紅燈之
        事實即堪認定。從而，異議人辯稱：伊於上開時、地並
        未闖紅燈云云，顯係卸責之詞，並不足採。至異議人另
        辯稱：伊要求看攝影機存證紀錄，然警員態度惡劣表示
        沒有配備攝影機，並態度惡劣說有問題可以直接去申訴
        云云。然按道路交通管理之稽查，違規紀錄，由交通勤
        務警察，或依法令執行交通稽查任務人員執行之，道路
        交通管理處罰條例第七條第一項定有明文，是該條例並
        未限定所有交通違規之舉發均需以科學儀器取得證據資
        料證明駕駛人行為違規，是異議人上開辯詞亦不足據為
        其有利認定之佐憑。
五、綜上所述，本件異議人確有上揭違規事實，已堪認定。原處
    分機關依上揭規定及違反道路交通管理事件統一裁罰標準表
    之統一裁罰基準，裁處異議人罰鍰新臺幣二千七百元，並記
    違規紀錄三點，核無不當或違法。本件異議為無理由，應予
    駁回。
六、據上論斷，應依道路交通管理處罰條例第八十七條第二項、
    道路交通案件處理辦法第十九條規定，裁定如主文。
中　　華　　民　　國　　96　　年　　 9　　月　　29　　日
 　　　　　　        交通法庭   法　官　曾宏揚
上列正本證明與原本無異。
如不服本裁定，應於裁定送達後5日內向本院提出抗告狀（應附
繕本）。
中　　華　　民　　國　　96　　年　　 9　　月　　29　　日
                                書記官  陳慶昀
